臺灣臺北地方法院刑事判決
111年度審交簡上字第35號
上  訴  人  臺灣臺北地方檢察署檢察官
被      告  吳美珠



上列被告因過失傷害案件，檢察官不服本院中華民國111年3月31
日111年度審交簡字第87號，第一審刑事簡易判決（起訴案號：
臺灣臺北地方法院檢察署111年度調偵字第175號），提起上訴，
本院管轄第二審之合議庭判決如下：
    主      文
上訴駁回。
甲○○緩刑貳年。
    事實及理由
一、本案經本院第二審合議庭審理結果，認第一審簡易判決以被
    告甲○○犯刑法第284條前段過失傷害罪，依刑法第284條前段
    、第62條前段、第41條第1項前段等規定，判處有期徒刑5月
    ，如易科罰金，以新臺幣（下同）1,000元折算1日。核其認
    事用法及量刑均無不當，應予維持，並引用如附件一第一審
    刑事簡易判決書之記載外，就證據部分補充：
　㈠被告於本院準備程序及審理期日之自白（見本院111年度審交
    簡上字第35號卷，下稱簡上卷，第74頁、第89頁）。
　㈡本院刑事審查庭調解紀錄表及被告匯款資料（見簡上卷第69
    頁、第99頁）　
二、檢察官上訴意旨略以：被告之行為造成告訴人傷勢非輕，且
    犯後迄今1年半未對告訴人賠償分文，原審判決量刑過輕，
    請求撤銷原判決等語。
三、駁回上訴之理由：
　㈠按量刑輕重，屬法院得依職權自由裁量之事項，苟其量刑已
    以行為人之責任為基礎，並斟酌刑法第57條各款所列情狀，
    在法定刑度內，酌量科刑，無偏執一端，致明顯失出失入情
    形，自不得指為不當或違法（最高法院103年度台上字第291
    號、第331號判決意旨參照）；且在同一犯罪事實與情節，
    如別無其他加重或減輕之原因，下級審量定之刑，亦無過重
    或失輕之不當情形，則上級審法院對下級審法院之職權行使
    ，原則上應予尊重（最高法院85年度台上字第2446號判決意
    旨參照）。
　㈡查原審以本件事證明確，認被告犯刑法第284條前段之過失傷
    害罪，且已考量被告本件之過失程度、車禍肇因、告訴人所
    受傷勢、程度及到庭表示後續治療情況之意見、另因金額差
    距未能與告訴人達成和解及其犯後坦承之態度，且有構成自
    首減刑及被告自述之智識程度、家庭生活經濟狀況等一切情
    狀，量處有期徒刑5月，並諭知如易科罰金以1,000元折算1
    日。經核原判決認事用法均無違誤，量刑時係基於行為人之
    責任基礎，斟酌被告有自首及刑法第57條所列情狀，而為刑
    之量定，既未逾越法定刑之範圍，並與被告罪責程度相稱，
    尚無裁量逾越或濫用之違法情事，是檢察官上訴所稱原審量
    刑過輕指摘原判決不當，為無理由，應予駁回。
四、緩刑宣告之說明：
　　查被告前未曾因故意犯罪受有期徒刑以上刑之宣告乙節，有
    卷附臺灣高等法院被告前案紀錄表可按（見簡上卷第101頁
    ），被告犯後坦承犯行，且先行賠償告訴人6萬元並給付完
    畢（見二審卷第69頁、第99頁），是被告確有彌補告訴人所
    受損害之誠，且告訴人亦表示同意給予被告緩刑機會等語（
    見簡上卷第74頁），本院認被告經此偵審程序及刑之宣告，
    當知警惕，謹慎行事，信無再犯之虞，就原審宣告之刑以暫
    不執行為適當，爰依刑法第74條第1項第1款之規定，宣告緩
    刑2年。
據上論斷，應依刑事訴訟法第455條之1第3項、第368條、第373
條，判決如主文。
本案經檢察官趙維琦提起公訴，檢察官許祥珍提起上訴，檢察官
李明哲到庭執行職務。
中　　華　　民　　國　　111 　年　　12　　月　　20　　日
　　　　　　刑事第二十一庭審判長法　官  程克琳
                                法　官  倪霈棻
　　　　　　　　　　　　　　　　法  官  劉俊源
上正本證明與原本無異。
本判決不得上訴。
　　　　　　　　　　　　　　　　書記官　潘美靜
中　　華　　民　　國　　111 　年　　12　　月　　20　　日
附件一：
臺灣臺北地方法院刑事簡易判決
111年度審交簡字第87號
公  訴  人  臺灣臺北地方檢察署檢察官
被　　　告　甲○○　女　（民國00年00月0日生）
　　　　　　　　　　身分證統一編號：Z000000000號
　　　　　　　　　　住○○市○○區○○街00巷0弄0號5樓
　　　　　　　　　　居臺北市○○區○○街000巷0號1樓
上列被告因過失傷害案件，經檢察官提起公訴（111年度調偵字
第175號），被告於本院準備程序中自白犯罪（111年度審交易字
第117號），經本院認宜以簡易判決處刑，爰不經通常程序，逕
以簡易判決處刑如下：
    主  文
甲○○犯過失傷害罪，處有期徒刑伍月，如易科罰金，以新臺幣壹
仟元折算壹日。
    事實及理由
一、本案事實及證據，除證據部分增列「被告甲○○於本院審理程
    序之自白（見審交易字卷第37頁）」之外，餘均引用檢察官
    起訴書之記載（如附件）。 
二、論罪科刑：
  ㈠法律適用：
    核被告所為，係犯刑法第284條第1項前段之過失傷害罪。
  ㈡刑之減輕事由：
    被告於承辦員警尚未知悉肇事人姓名前，到場處理時，當場
    承認為肇事人，有臺北市政府警察局道路交通事故肇事人自
    首情形紀錄表可稽（見他字卷第97頁），屬對於未發覺之罪
    自首，且被告嗣亦接受裁判，爰依刑法第62條前段規定，減
    輕其刑。
　㈢量刑審酌：
　  爰以行為人責任為基礎，審酌被告駕駛自用小客車未遵守交
    通號誌，貿然闖越紅燈而肇生本案事故，致告訴人受傷，且
    被告過失情節（違反交通法規態樣）重大，告訴人傷勢甚重
    ，實難寬貸，兼衡其犯後坦承犯行，因未能與告訴人就賠償
    金額達成合意而迄未賠償告訴人所受損害之態度（被告於審
    理程序中陳稱能力所及僅能賠償告訴人新臺幣【下同】10萬
    元，告訴人則表示目前僅獲強制險理賠約4萬元，另需向被
    告求償114萬9,480元【項目詳卷】）、告訴人審理時表明「
    目前傷勢部位都還會疼痛，且持續做復健治療中，希望從重
    量刑」之意見、被告於審理程序時自陳國小肄業之智識程度
    、已婚、有成年子女及未成年孫子、現已退休、靠子女提供
    生活費維生等生活狀況，暨其犯罪手段及素行等一切情狀，
    量處如主文所示之刑，並諭知易科罰金之折算標準。
三、依刑事訴訟法第449條第2項、第3項、第454條第2項（依法
    院辦理刑事訴訟案件應行注意事項第159點，判決書據上論
    結部分，得僅引用應適用之程序法條），逕以簡易判決處刑
    如主文。
四、如不服本判決，得自收受送達之翌日起20日內向本院提出上
    訴狀，上訴於本院第二審合議庭（須附繕本）。
本案經檢察官趙維琦提起公訴，檢察官呂俊儒到庭執行職務。
中　　華　　民　　國　　111 　年　　3 　　月　　31　　日
  　　　　　　　　刑事第二十庭  法　官　賴鵬年
以上正本證明與原本無異。 
如不服本判決應於收受送達後20日內向本院提出上訴書狀，並應
敘述具體理由；其未敘述上訴理由者，應於上訴期間屆滿後20日
內向本院補提理由書（均須按他造當事人之人數附繕本）「切勿
逕送上級法院」。告訴人或被害人如對於本判決不服者，應具備
理由請求檢察官上訴，其上訴期間之計算係以檢察官收受判決正
本之日期為準。 因疫情而遲誤不變期間，得向法院聲請回復原
狀。
                                書記官　萬可欣
中　　華　　民　　國　　111 　年　　3 　　月　　31　　日
附錄本案論罪科刑法條全文：
中華民國刑法第284條
因過失傷害人者，處1年以下有期徒刑、拘役或10萬元以下罰金
；致重傷者，處3年以下有期徒刑、拘役或30萬元以下罰金。
附件：
臺灣臺北地方檢察署檢官起訴書
111年度調偵字第175號
　　被　　　告　甲○○　女　73歲（民國00年00月0日生）
　　　　　　　　　　　　住○○市○○區○○街00巷0弄0號5
　　　　　　　　　　　　樓
　　　　　　　　　　　　居臺北市○○區○○街000巷0號1樓
　　　　　　　　　　　　國民身分證統一編號：Z000000000號
上列被告因過失傷害案件，業經偵查終結，認應提起公訴，茲將
犯罪事實及證據並所犯法條分敘如下：
　　　　犯罪事實
一、甲○○於民國109年10月13日上午5時40分許，駕駛車牌號碼00
    00-00號自用小客車，沿臺北市信義區和平東路3段由東往西
    方向行駛，其行經臺北市信義區和平東路3段與信安街口前
    ，原應注意汽車行駛至交岔路口，應遵守燈光號誌，而依當
    時情形雖天候雨、柏油路面濕潤，惟夜間有照明、柏油路面
    無缺陷、無障礙物且視距良好，均無不能注意之情事，適有
    乙○○騎乘車牌號碼000-0000號普通重型機車，沿臺北市信義
    區和平東路3段228巷由南往北方向直行至上開交岔路口時，
    因甲○○未遵守燈光號誌，仍貿然直行而闖越紅燈，其車輛左
    前車頭遂與乙○○前開車輛之前車頭發生擦撞，致乙○○人車倒
    地，並受有右股骨頸骨折、左肩關節脫位行閉鎖性復位術後
    併近端肱骨粉碎性骨折、腸繫膜撕裂傷血腫等傷害。
二、案經乙○○訴請臺北市政府警察局信義分局報告偵辦。
　　　　證據並所犯法條
一、證據清單及待證事實：
編號 證據名稱 待證事實 1 被告甲○○於警詢及偵查中之供述 被告於犯罪事實欄所載時、地，因闖紅燈而與告訴人發生車禍，致告訴人受傷之事實。 2 證人即告訴人乙○○於警詢及偵查中之證述 告訴人於犯罪事實欄所載時、地，因被告闖紅燈而與被告發生車禍，告訴人並因此受傷之事實。 3 臺北市政府警察局道路交 通事故初步分析研判表、 道路交通事故現場圖、道 路交通事故補充資料表、 道路交通事故調查報告表 （一）（二）各1份、道 路交通事故談話紀錄表2 份、行車紀錄器錄影畫面截圖4張、現場及車損照片19張 1.佐證被告於犯罪事實欄所載時、地駕駛其自用小客車時闖紅燈，致與告訴人發生車禍之事實。 2.佐證本案事故現場及車損狀況之事實。 4 臺北醫學大學附設醫院診斷證明書（乙種）4紙 告訴人受有犯罪事實欄所載傷勢之事實。 
二、核被告所為，係犯刑法第284條前段之過失傷害罪嫌。另被
    告於肇事後，於警方前往現場處理時，當場承認為肇事人而
    接受裁判乙情，此有臺北市政府警察局道路交通事故肇事人自
    首情形紀錄表1紙附卷足憑，堪認被告犯本罪後，在有偵查犯
    罪職權之機關未發覺犯人為何人前，即自首為肇事人而接受
    裁判，核與自首之規定相符，請依刑法第62條前段規定減輕
    其刑。至告訴意旨固認被告所為，另涉犯過失重傷害罪嫌，
    惟查，告訴人所提出之診斷證明書僅能證明其於案發初期受
    有右股骨頸骨折、左肩關節脫位行閉鎖性復位術後併近端肱
    骨粉碎性骨折、腸繫膜撕裂傷血腫等傷害，然經治療後，告
    訴人於偵查中陳稱：現在久久還要回診一次，大部分都已經
    痊癒，只是因為換髖關骨的關係，還需要復健，走路會痛等
    語，故難認其符合刑法第10條第4項重傷之要件，尚無從認
    定因被告之過失行為，造成告訴人重傷害之事實。然此部分
    若成立犯罪，因與前開已起訴過失傷害部分為同一基礎犯罪
    事實，應為起訴效力所及，爰不另為不起訴處分，併此敘明
    。
三、依刑事訴訟法第251條第1項提起公訴。
　　此　致
臺灣臺北地方法院
中　　華　　民　　國　 111　　年　　1 　　月　　24　　日
                              檢　察　官   趙  維  琦 
本件正本證明與原本無異　　　　　　　　　　　　　　　　　
中　　華　　民　　國 　111　　年　   2    月　  9    日
　　　　　　　　　　  　　    書　記　官   張  家  瑩